臺灣高雄地方法院交通事件裁定　　　　　　　　　　九十三年度交聲字第六一九號
　　原處分機關　交通部公路總局臺中區監理所
　　受處分人即
　　異　議　人　甲○○
右列受處分人因違反道路交通管理處罰條例案件，對於交通部公路總局臺中區監理所
中華民國九十三年九月十日所為之處分（原處分：內政部警政署國道公路警察局公警
局字第第0000000號），聲明異議，本院裁定如左：
    主  文
異議駁回。
    理  由
一、異議意旨略以：原處分以異議人使用註銷之牌照行駛，因而罰鍰新台幣（下同）
    七千二百元，並予以扣繳牌照，然本件異議人所有，車號為ＮＸ九六七三號之車
    輛，異議人先前從未收過汽車定期檢驗通知，亦未收受車牌遭註銷之通知文件，
    實不知汽車車牌已被註銷，於民國（下同）八十八年十二月二十八日駕駛汽車行
    經高速公路國八西向匝道入口處，遭國道警察路檢時，方知自己牌照早被註銷，
    是異議人並無違規故意，原處分應予撤銷，爰依法提出異議等語。
二、按「受處分人不服第八條主管機關所為之處罰，得於接到裁決之翌日起二十日內
    向管轄地方法院聲明異議。」道路交通管理條例第八十七條第一項定有明文。查
    本件異議人係於九十三年九月十四日收受交通事件裁決書，有蓋有「甲○○」印
    章之掛號郵件收件回執在卷可稽；又異議人
    作業系統查詢表乙件在卷可憑，因其係向原處分機關即交通部公路總局台中區監
    理站聲明異議，自應將其間之在途期間計入，方能保障其訴訟權，而參照法院訴
    訟當事人在途期間標準表之計算標準，高雄縣與台中區監理所所在地之在途期間
    乃為七天，是異議人最遲須於九十三年十月十一日前聲明異議，今異議人係於法
    定上訴期間之末日即九十三年十月十一日向原處分機關聲明異議，乃屬合法，合
    先敘明。
三、次按「汽車使用註銷之牌照行駛者，處汽車所有人三千六百元以上一萬零八百元
    以下罰鍰，並禁止其行駛；前項第四款之牌照扣繳之」，道路交通管理處罰條例
    第十二條第一項第一款、第二項分別定有明文。經查：依道路交通安全規則第三
    十六條規定，汽車檢驗應按指定日期將車輛駛往公路監理機關檢驗場所或指定地
    點接受檢驗，而車輛所有人如逾期仍未辦理車輛檢驗合格者，依道路交通管理處
    罰條例第十七條規定，除處汽車所有人九百元以上一千八百元以下罰鍰外，逾期
    六個月以上者尚應註銷牌照。而本件異議人所有車號為ＮＸ九六七三號之車輛，
    其指定檢驗日期應為八十六年八月十日，因異議人未依限辦理車輛檢驗，經交通
    部公路總局台中區監理所於八十七年十月十七日以第000000000號違規
    通知單逕行舉發違規後，異議人逾時仍未到案，故該所復依法裁決逾期之罰緩及
    逕行註銷牌照處分，該處分並依法送達異議人後，於八十七年十一月六日登錄執
    行註銷牌照處分等情，均據交通部公路總局台中區監理所以九十三年十二月二十
    日中監自字第九三○○○八八一三號函覆本院明確，且有該逕行舉發通知單在卷
    可稽。
四、雖異議人辯稱其並未收受任何車輛檢驗通知，致未收受車牌遭註銷之處分通知，
    並非故意使用註銷之牌照行駛等語，然查：台中監理所寄發逕行舉發通知單之住
    址，乃係依異議人之車籍地址「台中市○○區○○里○○○街二四號」寄送，有
    該逕行舉發通知單在卷可稽，異議人之代理人即其丈夫曾添泉到庭亦坦承該車籍
    地址當時並未變動乙節，故可推知該舉發通知單已為合法送達異議人。況汽車檢
    驗之指定日期已明載於車輛所有人持用之行車執照中，通常亦即係行車執照之有
    效日期末日，車輛所有人自有義務注意及此，而主動於指定日期駛往合法之檢驗
    場所辦理檢驗，尚難推諉不知，本件車輛之指定檢驗日期乃八十六年八月十日，
    迄異議人之夫駕駛該車於高速公路遭舉發之時（八十八年十二月二十八日），其
    間長達二年，因一般車主對於自己車輛之車齡車況，行照有無逾期等情應知之甚
    詳，依理異議人對此亦無法推諉不知，而其明知行車執照逾期，或車輛逾越指定
    檢驗日期，且已達二年，仍未主動向相關主管機關查詢，致日後車牌遭註銷後，
    仍予行駛，顯即有不確定之故意，則其辯稱其無使用遭註銷車牌行駛之故意，並
    不可採。
五、綜上，本件異議人之違規事實，堪以認定，原處分機關援引首揭規定，裁處異議
    人罰鍰七千二百元，並予以扣繳牌照，並無不當，異議人之異議為無理由，應予
    駁回。
六、據上論斷，應依道路交通案件處理辦法第十九條，裁定如主文。
中　　　 華　 　　民　 　　國　　九十四　 年 　　二 　　月　　二十五　　日
                                  臺灣高雄地方法院交通法庭
                                      法　官  蔡川富
右正本證明與原本無異。
如不服本裁定應於送達後五日內向本院提出抗告狀。
                                      書記官  邱秋珍
中　　 　華　 　　民　　 　國　　九十四 　年　   三 　　月　　  一  　　日
